臺灣高等法院刑事判決
109年度上訴字第3116號
上  訴  人  
即  被  告  楊信傑
選任辯護人  蔡孟遑律師(法扶律師)

上列上訴人因違反槍砲彈藥刀械管制條例等案件，不服臺灣桃園
地方法院108年度訴字第705號、108年度易字第869號，中華民國
109年5月26日第一審判決（起訴案號：臺灣桃園地方檢察署108
年度偵緝字第939、969、970、971、972號；108年度毒偵字第19
24、2489、2796、3346號；108年度毒偵緝字第154、155、156號
，追加起訴案號：108年度毒偵字第3640號），提起上訴，本院
判決如下：
    主  文
原判決關於楊信傑犯如附表一編號2、4、6、8、附表二所示之罪
暨定應執行刑部分均撤銷。
楊信傑犯如附表一編號2、4、6、8所示之罪，各處如附表一編號
2、4、6、8「主文」及「沒收」欄所示之刑及沒收。
楊信傑被訴如附表二所示之罪，均公訴不受理。
其他上訴駁回。
第二項撤銷改判部分與上訴駁回部分所處之刑，不得易科罰金部
分，應執行有期徒刑柒年，併科罰金新臺幣拾貳萬元，罰金如易
服勞役，以新臺幣壹仟元折算壹日：得易科罰金部分，應執行有
期徒刑壹年肆月，如易科罰金，以新臺幣壹仟元折算壹日。
    事  實
壹、傷害他人身體部分：
    楊信傑與邱文誠因故發生爭執，相約在桃園市中壢區永興街
    某處見面，嗣二人於民國107年6月22日晚間9時33分許，在
    上揭地點見面後，因一言不合再起爭執，詎楊信傑竟基於傷
    害之犯意，持不詳利器（未扣案）朝邱文誠揮砍，致邱文誠
    受有左前臂切割傷、伸肌肌肉裂傷等傷害。
貳、非法持有槍枝、子彈、槍砲主要組成零件及非法持有刀械部
    分：
　　楊信傑明知可發射子彈具有殺傷力之改造槍枝、具殺傷力之
    子彈、武士刀，分別係槍砲彈藥刀械管制條例第4條第1項第
    1款、第2款、第3款所列管之槍砲、彈藥、刀械；槍管則係
    槍枝主要組成零件，非經中央主管機關許可，均不得無故持
    有，竟分別為以下犯行：
一、基於持有可發射子彈具有殺傷力之改造槍枝、具殺傷力之子
    彈及槍枝主要組零件之犯意，於107年8月21日8時前之某不
    詳日、時，在不詳地點，以不詳方法取得如附表三編號1、2
    所示具殺傷力之子彈3顆、如附表三編號3所示具殺傷力之改
    造手槍1枝（槍枝管制編號：0000000000號）、如附表三編
    號5、6、7、8⑴⑷所示具殺傷力之子彈34顆、如附表三編號4
    所示槍枝主要組成零件槍管1枝，自斯時起，未經許可非法
    持有之。嗣民眾游金順於107年8月21日8時許，在桃園市中
    壢區文中路2段295巷口旁草叢拾獲遭楊信傑丟棄之黑綠色側
    背包1個（內有如附表三編號1、2所示具殺傷力之子彈3顆及
    後述事實欄參、一所載第二級毒品甲基安非他命6包）；又
    於同年8月25日1時2分許，楊信傑駕駛車牌號碼0000-00號自
    小客車，因違規將車輛停放在桃園市○○區○○路000號前，適
    巡邏至該處之警員發現前揭違規停車情形上前盤查，楊信傑
    一時心虛，其身上攜帶之第二級毒品甲基安非他命殘渣袋1
    個掉落在地為警查獲，復經警附帶搜索其上開車輛後，當場
    扣得如附表三編號3所示具殺傷力之改造手槍1枝、如附表三
    編號5、6、7、8⑴⑷所示具殺傷力之子彈34顆、如附表三編號
    4所示槍枝主要組成零件槍管1枝。
二、基於持有具殺傷力之子彈之犯意，於107年8月25日1時2分許
    為警查獲釋放後至同年月8月28日17時10分許間之不詳日、
    時，在不詳地點，以不詳方法取得如附表三編號9所示具殺
    傷力之非制式子彈2顆，自斯時起，未經許可非法持有之。
    嗣於107年8月28日17時10分許，為警持臺灣桃園地方法院搜
    索票至楊信傑位於桃園市○○區○○路0段000巷00號0樓租屋處
    執行搜索，當場扣得如附表三編號9所示具殺傷力之非制式
    子彈2顆。
三、基於持有可發射子彈具有殺傷力之改造槍枝、具殺傷力之子
    彈之犯意，於107年8月28日17時10分許為警查獲釋放後至10
    8年1月11月13時許間之不詳日、時，在不詳地點，以不詳方
    法取得如附表三編號10、16所示之改造手槍2枝（槍枝管制
    編號：0000000000號、0000000000號）、如附表三編號11、
    12、13、14⑴、17⑴所示具殺傷力之子彈11顆，自斯時起，未
    經許可非法持有之。嗣於108年1月11日如附表三編號10至17
    所示查獲時間，為警持臺灣桃園地方法院搜索票在如附表三
    編號10至17所示查獲地點執行搜索，當場扣得如附表三編號
    10、16所示之改造手槍2枝、如附表三11、12、13、14⑴、17
    ⑴所示具殺傷力之子彈11顆。
四、基於持有刀械之犯意，於103年間之某日、時，向真實姓名
    、年籍不詳之人購入如附表三編號15所示武士刀1把後，自
    斯時起，未經許可持有之。嗣於108年1月11日13時15分許，
    為警持臺灣桃園地方法院搜索票在楊信傑所使用之車牌號碼
    0000-00號自小客車內查獲上開武士刀1把。
參、持有第二級毒品甲基安非他命純質淨重20公克以上、持有第
    二級毒品甲基安非他命、四氫大麻酚部分：
　　楊信傑明知甲基安非他命、四氫大麻酚皆為毒品危害防制條
    例第2條第2項第2款所規定之第二級毒品，均不得持有及持
    有純質淨重20公克以上，仍分別為以下犯行：
一、於107年8月20日23時前之不詳時間，在桃園市○○區○○路000
    號景福宮附近某處，向真實姓名、年籍不詳，綽號「瘦皮猴
    」之成年男子購入甲基安非他命6包（含袋毛重8.38公克）
    ，自斯時起，未經許可而持有之。嗣民眾游金順於107年8月
    21日8時許，在桃園市中壢區文中路2段295巷口旁草叢拾獲
    遭楊信傑丟棄之黑綠色側背包1個（內有第二級毒品甲基安
    非他命6包及前揭事實欄貳、一所載具殺傷力之子彈3顆），
    經報警處理，始循線查悉上情。
二、於108年1月10日23時許，在桃園市○○區○○路000號景福宮附
    近某處，向真實姓名、年籍不詳，綽號「瘦皮猴」之成年男
    子購入甲基安非他命5包（原總重量不詳，惟純質淨重逾20
    公克以上），自斯時起為供己施用而持有之。嗣於108年1月
    11日13時許，為警持臺灣桃園地方法院搜索票執行搜索，當
    場在楊信傑身上及位於桃園市○○區○○路000號0樓租屋處、其
    使用之車牌號碼0000-00號自用小客車內，扣得用餘之第二
    級毒品甲基安非他命5包（淨重合計28.072公克，純度99.9%
    、純質淨重28.0439公克），另扣得楊信傑所有，供及備供
    施用第二級毒品甲基安非他命所用之吸食器4組、電子磅秤1
    台。
三、於108年5月7日10時4分前之某不詳時間，以不詳方式取得四
    氫大麻酚1包（無證據證明重量達純質淨重20公克以上），
    自斯時起，未經許可而持有之。嗣於108年5月7日9時55分許
    ，楊信傑駕駛000-0000號自小客車，在桃園市○○區○○路0段0
    00巷○○○○○○○○0000000號自小客車發生交通事故，經警據報
    至前址事故現場處理時，查悉楊信傑因另案通緝，嗣為警在
    其駕駛之上述車輛內扣得第二級毒品四氫大麻酚1包（含袋
    毛重0.97公克、淨重0.5629公克）。
肆、案經桃園市政府警察局中壢分局、桃園市政府警察局楊梅分
    局、桃園市政府警察局刑事警察大隊報請臺灣桃園地方檢察
    署檢察官偵查起訴及追加起訴。　　
    理  由
甲、有罪部分
壹、證據能力：
一、按被告以外之人於審判外之言詞或書面陳述，除法律有規定
    者外，不得作為證據。又被告以外之人於審判外之陳述，雖
    不符合同法第159條之1至第159條之4之規定，但經當事人於
    審判程序同意作為證據，法院審酌該言詞陳述或書面陳述作
    成時之情況，認為適當者，亦得為證據；當事人、代理人或
    辯護人於法院調查證據時，知有第159條第1項不得為證據之
    情形，而未於言詞辯論終結前聲明異議者，視為有前項之同
    意，刑事訴訟法第159條第1項、第159條之5分別定有明文。
    本判決以下所引具傳聞性質之各項供述證據，經本院於審判
    期日提示並告以要旨後，檢察官、上訴人即被告楊信傑及其
    辯護人均表示無意見而不予爭執，且迄言詞辯論終結前亦未
    有所異議，本院復查無該等證據有違背法定程序取得或顯不
    可信之外部情狀，揆諸刑事訴訟法第159條之5規定，應均有
    證據能力。
二、至本件認定事實所引用之非供述證據，並無證據證明係公務
    員違背法定程式所取得，亦無刑事訴訟法第159條之4顯有不
    可信之情況與不得作為證據之情形，且經本院於審判期日依
    法進行證據之調查、辯論，被告於訴訟上之程序權即已受保
    障，亦應有證據能力。
貳、實體方面
一、認定犯罪事實所憑之證據及理由：
㈠、事實欄壹（傷害他人身體）部分：
    上開犯罪事實，業據被告於偵查、原審及本院審理時坦承不
    諱，核與證人即告訴人邱文誠證述遭被告傷害致其成傷之情
    節相合（見107年度偵字第24834號卷第12-14頁），並有監
    視器翻拍照片4張、長庚醫療財團法人林口長庚紀念醫院診
    斷證明書1份附卷可佐（見107年度偵字第24834號卷第20頁
    、第23-24頁），足認被告前揭任意性自白確與事實相符，
    可以採信。
㈡、事實欄貳（非法持有槍枝、子彈、槍枝主要組成零件、刀械
    ）部分：
    上開犯罪事實，業據被告於偵查、原審及本院審理時坦承不
    諱。又本案先後查獲並扣得之如附表三各編號所示槍枝、子
    彈，經送內政部警政署刑事警察局以檢視法、性能檢驗法、
    試射法鑑定結果（詳見附表三各編號「鑑定結果」欄所示）
    。另扣得之槍管1枝及武士刀1把，則分別為槍枝主要組成零
    件及槍砲彈藥刀械管制條例第4條第1項第3款所列管之刀械
    ，亦有內政部107年10月9日內授警字第1070873079號函、桃
    園市政府警察局刀械鑑驗工作紀錄附卷可憑（詳參107年度
    偵字第24265號卷第80-83頁、108年度偵緝字第939號卷第49
    頁），足認被告此部分任意性自白確與事實相符，堪予採信
    。
㈢、事實欄參（持有第二級毒品純質淨重20公克以上及持有第二
    級毒品）部分：
　⒈事實欄參、二（即持有第二級毒品甲基安非他命純質淨重20
    公克以上部分）之犯罪事實，業據被告於偵查、原審及本院
    審理時坦承不諱。而扣案之黃色結晶3袋（淨重25.7190公克
    ，取樣0.0068公克，驗餘淨重25.7122公克；純度99.9%，純
    質淨重25.6933公克）及白色結晶2袋（淨重2.3530公克，取
    樣0.0050公克，驗餘淨重合計2.3480公克；純度99.9%，純
    質淨重2.3506公克），經送驗結果，均檢出第二級毒品甲基
    安非他命成分，有交通部民用航空局航空醫務中心108年3月
    11日航藥鑑字第0000000、0000000Q號毒品鑑定書在卷可稽
    （見108年度毒偵字第624號卷第97-98頁背面），足認被告
    之自白確與事實相符。
　⒉事實欄參、一及事實欄參、三（即持有第二級毒品甲基安非
    他命、四氫大麻酚部分）之犯罪事實，亦據被告在偵查、原
    審及本院審理時供承不諱。其中事實欄參、一所示犯罪事實
    ，並經證人游金順於警詢時證述在卷（見107年度毒偵字第7
    575號卷第12頁），而扣案之透明結晶6包（含袋毛重8.38公
    克，驗餘含袋毛重8.3765公克），經送驗結果，呈甲基安非
    他命陽性反應，有台灣檢驗科技股份有限公司107年10月15
    日出具之濫用藥物檢驗報告在卷可稽（參107年度毒偵字第7
    575號卷第42頁）。另事實欄參、三所示時、地所查扣之棕
    色煙草1包（含袋毛重0.97公克、淨重0.5629公克，驗餘淨
    重0.4605公克），經送驗結果，呈四氫大麻酚陽性反應，有
    台灣檢驗科技股份有限公司108年5月22日出具之濫用藥物檢
    驗報告在卷可稽（見108年度毒偵字第2796號卷第79頁），
    足見被告此部分自白亦與事實相符，。
㈣、綜上，本案事證明確，被告前揭事實欄壹、貳、參所示各犯
    行，均堪認定，俱應依法論科。　　　　
二、論罪：
㈠、新舊法比較：
　⒈被告行為後，刑法第277條業於108年5月29日修正公布，同年
    月31日施行。修正前刑法第277條第1項規定：「傷害人之身
    體或健康者，處3年以下有期徒刑，拘役或1,000元以下罰金
    」；修正後則規定為：「傷害人之身體或健康者，處5年以
    下有期徒刑、拘役或50萬元以下罰金」，經新舊法比較結果
    ，修正後之規定並未較有利於被告，依刑法第2條第1項前段
    規定，仍應適用被告行為時即修正前刑法第277條第1項規定
    處斷。
　⒉被告行為後，槍砲彈藥刀械管制條例第4條、第7至9條等規定
    已於109年6月10日修正公布，同年月12日生效施行，茲就與
    本案有關部分敘述如下：
    ⑴修正前槍砲彈藥刀械管制條例第4條第1項第1款規定：「本
      條例所稱槍砲、彈藥、刀械如下：一、槍砲：指火砲、肩
      射武器、機關槍、衝鋒槍、卡柄槍、自動步槍、普通步槍
      、馬槍、手槍、鋼筆槍、瓦斯槍、麻醉槍、獵槍、空氣槍
      、魚槍及其他可發射金屬或子彈具有殺傷力之各式槍砲」
      ；修正後則規定為：「本條例所稱槍砲、彈藥、刀械如下
      ：一、槍砲：指制式或非制式之火砲、肩射武器、機關槍
      、衝鋒槍、卡柄槍、自動步槍、普通步槍、馬槍、手槍、
      鋼筆槍、瓦斯槍、麻醉槍、獵槍、空氣槍、魚槍及其他可
      發射金屬或子彈具有殺傷力之各式槍砲」。
    ⑵修正前槍砲彈藥刀械管制條例第7條第1項、第4項分別規定
      ：「未經許可，製造、販賣或運輸火砲、肩射武器、機關
      槍、衝鋒槍、卡柄槍、自動步槍、普通步槍、馬槍、手槍
      或各類砲彈、炸彈、爆裂物者，處無期徒刑或7年以上有
      期徒刑，併科新臺幣3千萬元以下罰金」、「未經許可，
      持有、寄藏或意圖販賣而陳列第1項所列槍砲、彈藥者，
      處5年以上有期徒刑，併科新臺幣1千萬元以下罰金」；修
      正後則分別規定為：「未經許可，製造、販賣或運輸制式
      或非制式火砲、肩射武器、機關槍、衝鋒槍、卡柄槍、自
      動步槍、普通步槍、馬槍、手槍或各類砲彈、炸彈、爆裂
      物者，處無期徒刑或7年以上有期徒刑，併科新臺幣3千萬
      元以下罰金」、「未經許可，持有、寄藏或意圖販賣而陳
      列第1項所列槍砲、彈藥者，處5年以上有期徒刑，併科新
      臺幣1千萬元以下罰金」。
    ⑶修正前槍砲彈藥刀械管制條例第8條第1項、第4項分別規定
      ：「未經許可，製造、販賣或運輸鋼筆槍、瓦斯槍、麻醉
      槍、獵槍、空氣槍或第4條第1項第1款所定其他可發射金
      屬或子彈具有殺傷力之各式槍砲者，處無期徒刑或5年以
      上有期徒刑，併科新臺幣1千萬元以下罰金」、「未經許
      可，持有、寄藏或意圖販賣而陳列第1項所列槍枝者，處3
      年以上10年以下有期徒刑，併科新臺幣7百萬元以下罰金
      」；修正則分別規定為：「未經許可，製造、販賣或運輸
      制式或非制式鋼筆槍、瓦斯槍、麻醉槍、獵槍、空氣槍或
      第4條第1項第1款所定其他可發射金屬或子彈具有殺傷力
      之各式槍砲者，處無期徒刑或5年以上有期徒刑，併科新
      臺幣1千萬元以下罰金」、「未經許可，持有、寄藏或意
      圖販賣而陳列第1項所列槍砲者，處3年以上10年以下有期
      徒刑，併科新臺幣7百萬元以下罰金」。
    ⑷觀諸槍砲彈藥刀械管制條例第4條修正理由載稱：「一、第
      1項第1款修正如下：……(四)鑒於現行查獲具殺傷力之違法
      槍枝，多屬非制式槍枝，可遠距離致人死傷，且殺傷力不
      亞於制式槍枝，對人民生命、身體、自由及財產法益之危
      害，實與制式槍枝無異；另因非制式槍枝之取得成本遠低
      於購買制式槍枝，且製造技術門檻不高、網路取得改造資
      訊容易，導致非制式槍枝氾濫情形嚴重，若區分制式與否
      而分別適用第7條或第8條處罰，將使不法分子傾向使用非
      制式槍砲從事不法行為，以規避第7條較重之刑責，無異
      加深不法分子大量使用非制式槍砲之誘因，爰為有效遏止
      持非制式槍砲進行犯罪情形，非制式槍砲與制式槍砲罪責
      確有一致之必要。(五)綜上，為使違法槍砲之管制作為更
      臻嚴密，並遏阻非制式槍砲氾濫情形，以確保人民之生命
      、身體、自由及財產安全，爰修正第1項第1款之槍砲定義
      ，使特定類型槍砲之管制範圍明確及於所有具殺傷力之制
      式及非制式槍砲，且有違法製造等行為，不論標的為制式
      或非制式槍砲，皆應依特定類型管制槍砲之處罰規定進行
      追訴」等語，並為配合修正條文第4條第1項第1款修正槍
      砲定義，於第7條第1項、第8條第1項增列「制式或非制式
      」之文字，且為統一「槍砲」之用詞，爰於第8條第1項、
      第4項酌作文字修正。
    ⑸準此，此次槍砲彈藥刀械管制條例修正後，該條例第4條、
      第7條、第8條均增加「制式或非制式」之構成要件，亦即
      不分制式或非制式，凡屬該條例第7條所列各類槍枝型式
      之槍枝，有殺傷力者，概依該條例第7條規定處罰。是「
      未經許可持有可發射子彈具殺傷力之改造（非制式）手槍
      」犯行，經比較新舊法後，修正後應依槍砲彈藥刀械管制
      條例第7條第1項、第4項規定處罰，刑罰較修正前規定（
      即槍砲彈藥刀械管制條例第8條第1項、第4項）為重，修
      正後規定並未較有利於被告，依刑法第2條第1項前段規定
      ，應適用被告行為時即修正前槍砲彈藥刀械管制條例第8
      條第1項、第4項規定論處。
　⒊被告行為後，毒品危害防制條例第11條業於109年1月15日修
    正公布，同年7月15日施行。修正前毒品危害防制條例第11
    條第2項規定：「持有第二級毒品者，處二年以下有期徒刑
    、拘役或新臺幣三萬元以下罰金。」；修正後則規定為：「
    持有第二級毒品者，處二年以下有期徒刑、拘役或新臺幣二
    十萬元以下罰金。」，經新舊法比較結果，修正後毒品危害
    防制條例第11條第2項之規定提升選科罰金數額之上限，並
    非較有利於被告，自應適用被告行為時即修正前毒品危害防
    制條例第11條第2項之規定處斷。至毒品危害防制條例第11
    條固於109年1月15日修正公布，惟此次僅修正該條第1項、
    第2項、第5項至第7項，至該條第4項之罪則未修正，自無新
    舊法比較之問題，應逕依一般法律適用原則適用裁判時法，
    併予敘明。
㈡、罪名：
　⒈事實欄壹部分：核被告所為，係犯修正前刑法第277條第1項
    之傷害罪。
　⒉事實欄貳部分：
　　⑴核被告就事實欄貳、一所為，係犯修正前槍砲彈藥刀械管
      制條例第8條第4項未經許可持有可發射子彈具有殺傷力之
      改造槍枝罪及槍砲彈藥刀械管制條例第12條第4項之未經
      許可持有子彈罪、同條例第13條第4項之未經許可持有槍
      枝主要組成零件罪。
　　⑵核被告就事實欄貳、二所為，係犯槍砲彈藥刀械管制條例
      第12條第4項之未經許可持有子彈罪。
　　⑶核被告就事實欄貳、三所為，係犯修正前槍砲彈藥刀械管
      制條例第8條第4項未經許可持有可發射子彈具有殺傷力之
      改造槍枝罪及槍砲彈藥刀械管制條例第12條第4項之未經
      許可持有子彈罪。
　　⑷核被告就事實欄貳、四所為，係犯槍砲彈藥刀械管制條例
      第14條第3項之未經許可持有刀械罪。
　⒊事實欄參部分：
　　⑴核被告就事實欄參、一及事實欄參、三所為，均係犯修正
      前毒品危害防制條例第11條第2項之持有第二級毒品罪。
　　⑵核被告就事實欄參、二所為，係犯毒品危害防制條例第11
      條第4項之持有第二級毒品純質淨重20公克以上罪。至公
      訴意旨另謂：被告持有上開第二級毒品甲基安非他命期間
      ，基於施用第二級毒品之犯意，於108年1月11日12時許，
      在桃園市楊梅區三元街三元停車場內，以以將第二級毒品
      甲基安非他命置入玻璃球內燒烤吸其煙霧之方式，施用第
      二級毒品甲基安非他命1次。惟此部分原應為公訴不受理
      判決（理由同後述公訴不受理部分），然檢察官認此施用
      部分與前開起訴經論罪持有純質淨重一定數量毒品之犯行
      間，有吸收犯之實質上一罪關係，爰不另為公訴不受理之
      諭知，併此敘明。　　　
㈢、被告就事實欄貳、一所為，係以一持有行為同時觸犯非法持
    有可發射子彈具有殺傷力之槍枝罪、非法持有子彈罪、非法
    持有槍枝主要組成零件罪；就事實欄貳、三所為，係以一持
    有行為同時觸犯非法持有可發射子彈具有殺傷力之槍枝罪、
    非法持有子彈罪。均為想像競合犯，應依刑法第55條規定，
    各從一重之非法持有可發射子彈具有殺傷力之槍枝罪處斷。
㈣、被告就事實欄壹所示傷害（1罪）；事實欄貳所示非法持有可
    發射子彈具有殺傷力之槍枝（2罪）、非法持有子彈（1罪）
    及非法持有刀械（1罪）；事實欄參所示持有第二級毒品（2
    罪）、持有第二級毒品純質淨重20公克以上（1罪）等犯行
    ，犯意各別，行為不同，應分論併罰。
㈤、辯護人就被告如事實欄貳、一及事實欄貳、三所示之犯行，
    雖為被告辯稱其持有槍、彈期間未用之從事不法行為，請求
    依刑法第59條之規定酌減其刑。惟按刑法第59條規定犯罪之
    情狀顯可憫恕，認科以最低度刑仍嫌過重者，得酌量減輕其
    刑，此雖為法院依法得行使裁量之事項，然非漫無限制，必
    須犯罪另有特殊之原因、環境與情狀，在客觀上足以引起一
    般之同情，認為即予宣告法定最低度刑期，猶嫌過重者，始
    有其適用（最高法院28年上字第1064號、45年臺上字第1165
    號判例意旨參照）；又刑法第59條之酌量減輕其刑，必於犯
    罪之情狀有其特殊之原因與環境，在客觀上足以引起一般同
    情，確可憫恕者，始有其適用，又適用該條文酌量減輕其刑
    時，雖不排除審酌同法第57條所列各款事由，但其程度應達
    於客觀上足以引起同情，確可憫恕者，方屬相當（最高法院
    88年度台上字第388號、第4171號判決意旨參照）。惟查被
    告明知扣案之槍、彈具有殺傷力並為法律所管制，且其持有
    之槍、彈數量非少，對於特定或不特定之人之身體、生命及
    社會治安均構成重大潛在危害，影響社會秩序情節重大，是
    就被告本案犯罪情節觀之，其犯行並無特殊之原因與環境，
    客觀上不足以引起一般人之同情，自難認其犯罪之情狀顯可
    憫恕，縱量處最低刑度仍嫌過重而有刑法第59條之適用。是
    被告及辯護人請求依刑法第59條規定酌減其刑云云，並非可
    採。
乙、公訴不受理部分
一、公訴意旨略以：被告有於附表二各編號所示時地，分別施用
    第一、二級毒品之犯行，因認被告各涉犯毒品危害防制條例
    第10條第1項、第2項之施用第一、二級毒品罪嫌。　　　　
二、按：
㈠、起訴之程式違背規定者，應諭知不受理之判決，並得不經言
    詞辯論為之，刑事訴訟法第303條第1款、第307條分別定有
    明文。
㈡、施用第一、二級毒品為犯罪行為，毒品危害防制條例第10條
    設有處罰規定。故施用第一、二級毒品者，本應科以刑罰。
    惟基於刑事政策，對合於一定條件之施用者，則依同條例第
    20條之規定，施以觀察、勒戒及強制戒治之保安處分。又10
    9年1月15日修正公布、同年7月15日施行之毒品危害防制條
    例第20條第3項規定，犯第10條之罪於觀察、勒戒或強制戒
    治執行完畢釋放後，3年後再犯第10條之罪者，適用本條前2
    項之規定。上開所謂「3年後再犯」，只要本次再犯（不論
    修正施行前、後）距最近1次觀察、勒戒或強制戒治執行完
    畢釋放，已逾3年者，即該當之，不因其間有無犯第10條之
    罪經起訴、判刑或執行而受影響。其理由略以：
　⒈87年5月20日毒品條例公布施行後之刑事政策，對於施用毒品
    者，已揚棄純粹的犯罪觀，雖強調「除刑不除罪」之理念，
    認為施用毒品者具有「病患性犯人」之特質，惟囿於當時戒
    治及醫療體系均不完整、專業人員欠缺且戒毒知識尚有不足
    ，社會大眾仍視施用毒品者為「犯人」而非「病患」，暨相
    關戒毒及事後之追蹤、輔導配套措施亦不完備，其刑事政策
    明顯將施用毒品者偏向「犯人」身分處理，導致監獄人滿為
    患，且施用毒品人口不減反增。為此，戒毒政策不得不改弦
    易轍，開始正視施用毒品者實屬「病患」之特質。先於97年
    新增毒品條例第24條附命完成戒癮治療緩起訴制度，確立「
    附命完成戒癮治療緩起訴處分」及「觀察、勒戒或強制戒治
    」雙軌治療模式。本次修正之毒品條例第20條第3項及第23
    條第2項，雖僅將原條文之再犯期間由「5年」改為「3年」
    ，惟鑑於將施用毒品者監禁於監獄內，僅能短期間防止其接
    觸毒品，因慣用毒品產生之「心癮」根本無法根除，並慮及
    毒品條例施行多年累積之戒毒經驗及實效，暨逐步擴充之醫
    療、戒癮機構、專業人力、社區支援系統等資源，尤以本次
    毒品條例第24條修正，擴大檢察官對施用毒品者附條件緩起
    訴處分之範圍，使其能視個案具體情形給予適當多元社區處
    遇。本次修正後對於施用毒品者之思維，自應與時俱進，擺
    脫以往側重於「犯人」身分之處罰，著重其為「病患」之特
    質，並以「治療」疾病為出發點，重新評價前揭所謂「3年
    後再犯」之意義。
　⒉毒品戒除不易，須經長期且持續之治療，施用毒品者既被視
    為「病患性犯人」，最佳處遇方式即為治療。對於施用毒品
    者之治療方式，有機構外之處遇（如自行赴醫院戒癮、附命
    完成戒癮治療緩起訴處分等），或機構內之觀察、勒戒或強
    制戒治；至對施用毒品者科以刑罰，無非在運用刑罰之一般
    預防功能以嚇阻毒品之施用。監獄為執行場所而非戒癮專責
    機構，針對施用毒品者及其再犯之特性，法務部於106年12
    月5日頒訂之「科學實證之毒品犯處遇模式計畫」，目的即
    是積極引進地區醫療體系之協助，提供毒癮戒治，落實社區
    追蹤輔導及治療之銜接，俾修復創傷、預防再犯。惟刑罰因
    涉及人身自由之基本權，故於施用毒品初犯時皆以傳統之機
    構外或機構內處遇方式治療，如再施用毒品時，始科以刑事
    責任。而當刑罰處遇仍不能有效幫助施用毒品者改善惡習時
    ，即表示無法以此方式發揮治療效果，若繼續施以刑罰只具
    懲罰功能，不僅無法戒除毒癮，更漸趨與社區隔離，有礙其
    復歸社會。基於憲法應保障人民之生存權，及根據每個國民
    生存照顧需要提供基本給付之理念，為協助施用毒品者戒除
    毒癮復歸社會，對於經監獄監禁處遇後仍再犯之施用毒品者
    ，更應恢復以機構內、外之治療協助其戒除毒癮。此即本次
    修正毒品條例第20條第3項關於施用毒品者所謂「3年後再犯
    」係何所指之立法真諦。除檢察官優先適用第24條命附條件
    緩起訴處分處遇（不論幾犯，亦無年限）外，對於施用毒品
    初犯者，應適用第20條第1項、第2項為機構內之觀察、勒戒
    或強制戒治；若於上開機構內處遇執行完畢釋放後，於「3
    年內再犯」者，依第23條第2項規定，應依法追訴；倘於「3
    年後再犯」自應再回歸到傳統醫療體系機構內重為觀察、勒
    戒或強制戒治之治療。是對於戒除毒癮不易者，唯有以機構
    內、外處遇及刑事制裁等方式交替運用，以期能控制或改善
    其至完全戒除毒癮。
　⒊綜上，對於毒品條例第20條第3項及第23條第2項所謂「3年後
    （內）再犯」，自應跳脫以往窠臼，以「3年」為期，建立
    「定期治療」之模式。其規定中所謂「3年後再犯」，只要
    本次再犯（不論修正施行前、後）距最近1次觀察、勒戒或
    強制戒治執行完畢釋放，已逾3年者，即該當之，不因其間
    有無犯第10條之罪經起訴、判刑或執行而受影響等旨。（最
    高法院109年度台上大字第3826號裁定、109年度台上字第38
    26號判決意旨參照）。
㈢、新修正毒品危害防制條例第35條之1之立法理由所謂「應依修
    正後規定處理」即係「應依職權裁定觀察勒戒」，顯然脫逸
    法條本文之文義，不能據此任檢察官之「起訴」即為「觀察
    勒戒」之聲請，且不經被告表示意見逕為裁定，即有程序突
    襲之虞；何況被告經觀察勒戒後，尚有可能須執行較原訂刑
    期為長之強制戒治處分，被告反而承受更不利之結果。
三、經查：本案被告前於87年間因施用毒品案件，經經臺灣桃園
    地方法院以87年毒聲字第948號裁定送觀察、勒戒後，認有
    繼續施用毒品之傾向，入戒治處所施以強制戒治，嗣經裁定
    停止戒治，所餘戒治期間付保護管束，於89年3月22日保護
    管束期間屆滿未經撤銷停止戒治，視為強制戒治執行完畢，
    由臺灣桃園地方檢察署檢察官於同年4月7日以89年度戒偵字
    第179號為不起訴處分確定。又於前開強制戒治執行完畢釋
    放後，5年內之89年間再犯施用毒品罪，由臺灣桃園地方檢
    察署檢察官聲請簡易判決處刑並聲請裁定強制戒治，刑責部
    分，經臺灣桃園地方法院裁定改依通常程序審理，以89年度
    易字第1314號判決判處有期徒刑8月確定，強制戒治部分，
    亦經臺灣桃園地方法院以89年毒聲字第2693號裁定令入戒治
    處所施以強制戒治，嗣經裁定停止戒治，所餘戒治期間付保
    護管束，並於90年4月12日保護管束期滿未經撤銷保護管束
    ，視為強制戒治期滿執行完畢。被告於前述強制戒治執行完
    畢後，迄今並無再受「觀察、勒戒或強制戒治」等保安處分
    之裁判及執行，期間亦未受「附命完成戒癮治療緩起訴處分
    」等節，有本院被告前案紀錄表在卷可稽。檢察官起訴被告
    本案犯如附表二所示施用第一級、第二級毒品之行為時間已
    在其最近一次強制戒治執行完畢釋放後之3年後，依照前揭
    說明，本案檢察官之起訴，因法律修正之情事變更，致欠缺
    訴追條件，自應依刑事訴訟法第303條第1款規定，為公訴不
    受理之判決。
丙、上訴之判斷：
壹、撤銷原判決改判部分（即如附表一編號2、4、6、8所示部分
    、附表二部分）：
一、如附表一編號2、4、6、8所示部分：
㈠、原審認被告犯行事證明確，而予論罪科刑，固非無見。惟查
    ：被告行為後，槍砲彈藥刀械管制條例第4條、第7至9條等
    規定及毒品危害防制條例第11條第2項均有修正，原判決未
    及比較適用新舊法，尚有未洽。被告上訴認原審量刑過重，
    雖無理由，惟原判決既有上開可議之處，仍應由本院將原判
    決此部分既定應執行刑部分均撤銷改判。
㈡、爰審酌被告明具有殺傷力之槍枝、子彈具有潛在之危險性，
    嚴重威脅社會治安，卻仍非法持有之，且持有數量非少，惡
    性難認輕微。又被告曾有毒品前科，未思戒除毒癮，猶再犯
    本案持有甲基安非他命、四氫大麻酚等第二級毒品之犯行。
    惟念及尚無證據顯示被告曾持槍、彈犯罪，其持有毒品之種
    類、數量暨犯後坦認全部犯行，非無悔意之態度，兼衡其素
    行、犯罪動機、目的、手段等情狀，分量處如附表一編號2
    、4、6、8「主文欄」所示之刑，並就附表一編號6、8部分
    ，諭知易科罰金之折算標準，就附表一編號2、4非法持有槍
    枝併科罰金部分，諭知易服勞役之折算標準。
㈢、沒收：
　⒈扣案之如附表三編號3所示槍枝1 枝、如附表三編號4所示槍
    管1枝、如附表三編號10、16所示槍枝2枝，均屬違禁物，俱
    應依刑法第38條第1 項之規定，分別在被告所犯附表一編號
    2 、4  所示之罪項下宣告沒收。至扣案之原有殺傷力之子
    彈，業於鑑定時試射擊發，自皆已不具有子彈之完整結構，
    失去其效能，堪認現已不具殺傷力，爰均不予宣告沒收。
  ⒉扣案如附表四編號1、3所示之第二級毒品甲基安非他命、第
    二級毒品四氫大麻酚，均屬查獲之第二級毒品，應依毒品危
    害防制條例第18條第1 項前段之規定，分別在被告所犯如附
    表一編號6、8所示之罪項下宣告沒收銷燬。至鑑定時取樣供
    鑑定之第二級毒品，因鑑定時已檢驗用罄而不存在，各該部
    分自無庸再宣告沒收銷燬。　　　　　
二、附表二部分：
　　被告如附表二所示之施用第一、二級毒品犯行，揆諸前揭說
    明，應依修正後毒品危害防制條例第20條第3項及現行有效
    之修正前毒品危害防制條例第24條等規定，重啟處遇程序，
    再予被告適用「觀察、勒戒或強制戒治」強制治療程序或受
    「附命戒癮治療緩起訴處分」之機會。檢察官未及適用修正
    後毒品危害防制條例等相關規定，針對個案具體審酌、裁量
    有無對被告附命完成戒癮治療之緩起訴處分之可能，逕予提
    起公訴，法院無可審查檢察官是否為合義務性之裁量而認定
    本案有應為不起訴處分之情事，應認檢察官就被告施用第二
    級毒品犯行提起公訴之起訴程序違背規定，且無從補正，應
    為公訴不受理判決。原審未及審酌上情而對被告予以論罪科
    刑，自有未洽，被告上訴意旨雖未指摘及此，然原判決此部
    分既有上開可議之處，自屬無可維持，應由本院將原判決此
    部分撤銷，改諭知公訴不受理判決。
貳、駁回上訴部分（即附表一編號1、3、5、7）：
    被告就上開附表一編號1、3、5、7所示之犯行雖上訴請求從
    輕量刑，惟按量刑輕重，屬法院得依職權自由裁量之事項，
    苟其量刑已以行為人之責任為基礎，並斟酌刑法第57條各款
    所列情狀，在法定刑度內，酌量科刑，無偏執一端，致明顯
    失出失入情形，自不得指為不當或違法（最高法院103年度
    台上字第291號、第331號判決意旨參照）；且在同一犯罪事
    實與情節，如別無其他加重或減輕之原因，下級審量定之刑
    ，亦無過重或失輕之不當情形，則上級審法院對下級審法院
    之職權行使，原則上應予尊重（最高法院85年度台上字第24
    46號判決意旨參照）。查原審以被告就上開附表一編號1、3
    、5、7所示犯行事證明確，以被告之責任為基礎，並斟酌刑
    法第57條各款所列事項等一切情狀，於判決內詳述其理由，
    量處被告如附表一編號1、3、5、7所示之刑，並未逾越法定
    刑度，亦與其他共犯之刑度相當，而無違背公平正義之精神
    ，裁量權濫用，復無違比例原則及罪刑相當原則，難認有何
    不當。被告就此部分以原審量刑過重提起上訴，為無理由，
    應予駁回。
參、定應執行刑部分：
    本院就被告前述有罪撤銷改判部分（即附表一編號2、4、6
    、8）及其上訴駁回部分（即附表一編號1、3、5、7所處之
    刑），審酌各該犯罪非難重複性、各行為所侵害法益之專屬
    性或同一性綜合判斷，暨斟酌被告犯罪行為之不法與罪責程
    度，就被告上開得易科罰金及不得易科罰金之罪（含併科罰
    金部分），分別定其應執行刑（至被告所犯得易科罰金之罪
    ，僅有1罪〈即非法持有子彈罪〉宣告併科罰金刑，是此併科
    罰金刑部分非在得易科罰金之罪定應執行刑之範圍），並就
    所定執行刑得易科罰金之罪所定執行刑；就併科罰金所定執
    行刑，分別諭知易科罰金、易服勞役之折算標準。
據上論斷，應依刑事訴訟法第368條、第369條第1項前段、第364
條、第299條第1項前段，槍砲彈藥刀械管制條例第8條第4項（修
正前）、第12條第4項，毒品危害防制條例第11條第2項（修正前
）、第18條第1項前段，刑法第2條第1項前段、第11條前段、第5
5條、第51條第5 款、第7 款、第41條第1項前段、第8項、第42
條第3項前段、第38條第1項，判決如主文。
本案經檢察官陳錦宗提起公訴及追加起訴，檢察官曾鳳鈴到庭執
行職務。
中　　華　　民　　國　　110 　年　　1 　　月　　19　　日
     　　　　　　 刑事第十六庭  審判長法　官  葉騰瑞
                                      法　官  莊明彰
                                      法　官  廖紋妤
以上正本證明與原本無異。
傷害、非法持有刀械、持有第二級毒品、施用第二級毒品部分不
得上訴。
其餘部分，如不服本判決，應於收受送達後20日內向本院提出上
訴書狀，其未敘述上訴之理由者並得於提起上訴後20日內向本院
補提理由書（均須按他造當事人之人數附繕本）「切勿逕送上級
法院」。
                                      書記官  江珮菱
中　　華　　民　　國　　110 　年　　1 　　月　　19　　日

附表一：
編號 犯罪事實 主文 沒收之宣告 1 事實欄壹所示 上訴駁回（原判決宣告刑：楊信傑犯傷害罪，處有期徒刑伍月，如易科罰金，以新臺幣壹仟元折算壹日。） 無 2 事實欄貳、一所示 楊信傑犯非法持有可發射子彈具有殺傷力之槍枝罪，處有期徒刑參年陸月，併科罰金新臺幣伍萬元，罰金如易服勞役，以新臺幣壹仟元折算壹日。 扣案之如附表三編號3所示槍枝壹枝及如附表三編號4所示槍管壹枝，均沒收。 3 事實欄貳、二所示 上訴駁回（原判決宣告刑：楊信傑犯非法持有子彈罪，處有期徒刑陸月，併科罰金新臺幣壹萬元，有期徒刑如易科罰金，罰金如易服勞役，均以新臺幣壹仟元折算壹日。） （原判決：扣案之如附表三編號9所示未經試射之子彈壹顆沒收。） 4 事實欄貳、三所示 楊信傑犯非法持有可發射子彈具有殺傷力之槍枝罪，處有期徒刑肆年，併科罰金新臺幣拾萬元，罰金如易服勞役，以新臺幣壹仟元折算壹日。 扣案之如附表三編號10、16所示槍枝貳枝，均沒收。 5 事實欄貳、四所示 上訴駁回（原判決宣告刑：楊信傑犯非法持有刀械罪，處有期徒刑肆月，如易科罰金，以新臺幣壹仟元折算壹日。） （原判決：扣案之如附表三編號15所示武士刀壹把沒收。） 6 事實欄參、一所示 楊信傑犯持有第二級毒品罪，處有期徒刑肆月，如易科罰金，以新臺幣壹仟元折算壹日。 扣案之如附表四編號1所示第二級毒品甲基安非他命陸包均沒收銷燬。 7 事實欄參、二所示 上訴駁回（原判決宣告刑：楊信傑犯持有第二級毒品純質淨重二十公克以上罪，處有期徒刑捌月。） （原判決：扣案之如附表四編號2所示第二級毒品甲基安非他命伍包均沒收銷燬。）  8 事實欄參、三所示 楊信傑犯持有第二級毒品罪，處有期徒刑參月，如易科罰金，以新臺幣壹仟元折算壹日。 扣案之如附表四編號3所示第二級毒品四氫大麻酚壹包沒收銷燬。 

附表二：
編號 施用時間 施用地點 施用方式 證                據 1 107年8月23日20時許 桃園市中壢區中正公園內某處 以將第二級毒品甲基安非他命置入玻璃球內燒烤吸其煙霧之方式，施用第二級毒品甲基安非他命1次。 ①桃園市政府警察局楊梅分局被採尿人尿液暨毒品真實姓名與編號對照表（見107年度毒偵字第5694號卷第35、59頁） ②台灣檢驗科技股份有限公司濫用藥物實驗室107年9月12日出具之濫用藥物檢驗報告（見同上毒偵卷第60頁） ③台灣檢驗科技股份有限公司濫用藥物實驗室107年9月11日出具之濫用藥物檢驗報告（見同上毒偵卷第65頁） ④扣案第二級毒品甲基安非他命4包 ⑤扣案第二級毒品甲基安非他命殘渣袋1個 ⑥扣案分裝袋37個、電子磅秤1台 2 107年8月27日20時許 桃園市○○區○○路0段000巷00號0樓租屋處 以將第二級毒品甲基安非他命置入玻璃球內燒烤吸其煙霧之方式，施用第二級毒品甲基安非他命1次。 ①桃園市政府警察局中壢分局真實姓名與尿液、毒品編號對照表（見107年度毒偵字第7575號卷第14頁） ②台灣檢驗科技股份有限公司濫用藥物實驗室107年10月16日出具之濫用藥物檢驗報告（見同上毒偵卷第40頁） 3 108年3月22日23時許 桃園市○○區○○路○○○路○○路○○○○○○○○○○○○號碼000-0000號自用小客車內 以將第二級毒品甲基安非他命置入玻璃球內燒烤吸其煙霧之方式，施用第二級毒品甲基安非他命1次。 ①桃園市政府警察局中壢分局真實姓名與尿液、毒品編號對照表（見108年度毒偵字第1924號卷第29-1頁） ②台灣檢驗科技股份有限公司濫用藥物實驗室108年4月8日出具之濫用藥物檢驗報告（見同上毒偵卷第53頁） ③扣案吸食器1組、削尖吸管1支、勺子1支、電子磅秤1台 4 108年4月18日22時許（與下述編號6施用第二級毒品甲基安非他命之時間相近，但非同時） 桃園市○○區○○路000號景福宮前 以將第一級毒品海洛因摻入香菸內吸用之方式，施用第一級毒品海洛因1次。 ①桃園市政府警察局桃園分局被採尿人尿液暨毒品真實姓名與編號對照表（見108年度毒偵字第3346號卷第9頁） ②台灣檢驗科技股份有限公司濫用藥物實驗室108年5月2日出具之濫用藥物檢驗報告（見同上毒偵卷第10頁） 5 108年4月18日22時許（與上述編號5施用第一級毒品海洛因之時間相近，但非同時） 同上 以不詳方式，施用第二級毒品甲基安非他命1次。 同上 6 108年4月21日13時許（與下述編號8施用第二級毒品甲基安非他命之時間相近，但非同時） 桃園市○○區○○路000號景福宮廁所內 以將第一級毒品海洛因摻入香菸內吸用之方式，施用第一級毒品海洛因1次。 ①桃園市政府警察局楊梅分局被採尿人尿液暨毒品真實姓名與編號對照表（見108年度毒偵字第2489號卷第26頁） ②台灣檢驗科技股份有限公司濫用藥物實驗室108年5月8日出具之濫用藥物檢驗報告（見同上毒偵卷第47頁） ③台灣檢驗科技股份有限公司濫用藥物實驗室108年5月7日出具之濫用藥物檢驗報告（見同上毒偵卷第48頁） 7 108年4月21日13時許（與上述編號7施用第一級毒品海洛因之時間相近，但非同時） 同上 以將第二級毒品甲基安非他命置入玻璃球內燒烤吸其煙霧之方式，施用第二級毒品甲基安非他命1次。 同上①至③ ④扣案第二級毒品甲基安非他命1包 8 108年5月5日23時許 桃園市○○區○○路000號景福宮附近某處 以將第二級毒品甲基安非他命置入玻璃球內燒烤吸其煙霧之方式，施用第二級毒品甲基安非他命1次。 ①桃園市政府警察局楊梅分局被採尿人尿液暨毒品真實姓名與編號對照表（見108年度毒偵字第2796號卷第38頁） ②台灣檢驗科技股份有限公司濫用藥物實驗室108年5月22日出具之濫用藥物檢驗報告（見同上毒偵卷第78頁） 9 108年6月21日1時許 桃園市○○區○○路000號景福宮廁所內 以將第二級毒品甲基安非他命置入玻璃球內燒烤吸其煙霧之方式，施用第二級毒品甲基安非他命1次。 ①桃園市政府警察局尿液暨毒品檢體真實姓名與編號對照表（見108年度毒偵字第3640號卷第18頁） ②台灣檢驗科技股份有限公司濫用藥物實驗室108年7月8日出具之濫用藥物檢驗報告（見同上毒偵卷第42頁） ③扣案玻璃球吸食器1組 

附表三：
編號 ①查獲時間 ②查獲地點  查扣物品名稱         鑑定結果 鑑定書暨所在卷證位置 1 ①107年8月21日8時22分至8時25分 ②桃園市中壢區文中路二段295巷巷口 子彈1顆 認係非制式子彈，由口徑9mm制式空包彈加裝直徑8.9mm金屬彈頭而成，經試射，可擊發，認具殺傷力。 內政部警政署刑事警察局107年9月19日刑鑑字第1070087266號鑑定書（見偵28071號卷第13-14頁） 2  子彈2顆 認均係非制式子彈，由金屬彈殼組合直徑8.9mm金屬彈頭而成，經試射，均可擊發，認具殺傷力。 同上 3 ①107年8月25日1時2分至1時45分 ②桃園市○○區○○路000號 改造手槍1 枝（槍枝管制編號：0000000000號，含瞄準器1個） 認係改造手槍，由土耳其ATAK ARMS廠製ZORAKI 925 型空包彈槍，換裝土造金屬槍管而成，擊發功能正常，可供擊發適用子彈使用，認具殺傷力。 內政部警政署刑事警察局107年9月20日刑鑑字第1070089710號鑑定書（見偵24265號卷第72-76頁反面） 4  槍管1枝 認係土造金屬槍管，屬公告之槍砲主要組成零件。 ⑴內政部警政署刑事警察局107年9月20日刑鑑字第1070089710號鑑定書（見偵24265號卷第72-76頁反面） ⑵內政部107年10月9日內授警字第1070873079號函（見偵24265號卷第80-83頁） 5  子彈22顆 認均係非制式子彈，由口徑9mm制式空包彈加裝直徑約9.0mm金屬彈頭而成，經試射，均可擊發，認具殺傷力。 ⑴內政部警政署刑事警察局107年9月20日刑鑑字第1070089710號鑑定書（見偵24265號卷第72-76頁反面） ⑵內政部警政署刑事警察局109年1月15日刑鑑字第1090001586號函（見原審卷第149-150頁） 6  子彈1顆 認係非制式子彈，由口徑9mm制式空包彈加裝直徑約9.0mm金屬彈頭而成，經試射，可擊發，認具殺傷力。 內政部警政署刑事警察局107年9月20日刑鑑字第1070089710號鑑定書（見偵24265號卷第72-76頁反面） 7  子彈1顆 認係非制式子彈，由金屬彈殼組合直徑約8.0mm金屬彈頭而成，經試射，可擊發，認具殺傷力。 同上 8  子彈17顆 認均係非制式子彈，由金屬彈殼組合直徑約9.0mm金屬彈頭而成，經試射： ⑴4顆：均可擊發，認具殺傷力。 ⑵1顆：雖可擊發，惟發射動能不足，認不具殺傷力。 ⑶1顆：無法擊發，認不具殺傷力。 ⑷6顆：均可擊發，認具殺傷力。 ⑸5顆：均無法擊發，認不具殺傷力。 ⑴內政部警政署刑事警察局107年9月20日刑鑑字第1070089710號鑑定書（見偵24265號卷第72-76頁反面） ⑵內政部警政署刑事警察局109年1月15日刑鑑字第1090001586號函（見原審卷第149-150頁） 9 ①107年8月28日17時10分 ②桃園市○○區○○路0段000巷00號0樓 子彈2顆 認均係非制式子彈，由口徑9mm制式空包彈組合直徑約8.8mm金屬彈頭而成，經檢視，彈底均發現有撞擊痕跡，採樣1顆試射，可擊發，認具殺傷力。 內政部警政署刑事警察局107年9月27日刑鑑字第1070087265號鑑定書（見偵24709號卷第48頁） 10 ①108年1月11日13時0分至13時10分 ②桃園市○○區○○路000號前 改造手槍1 枝（槍枝管制編號：0000000000號） 認係改造手槍，由仿BERETTA廠M9 型半自動手槍製造之槍枝，換裝土造金屬槍管而成，擊發功能正常，可供擊發適用子彈使用，認具殺傷力。 內政部警政署刑事警察局108年2月20日刑鑑字第1080008763號鑑定書（見偵3668號卷第102-106頁反面） 11  子彈1顆 認係非制式子彈，由金屬彈殼組合直徑約8.8mm金屬彈頭而成，經試射，可擊發，認具殺傷力。 同上 12 ①108年1月11日13時15分至13時35分 ②桃園市○○區○○街00號前 子彈4顆 認均係非制式子彈，由金屬彈殼組合直徑約8.8mm金屬彈頭而成，經試射，均可擊發，認具殺傷力。 ⑴內政部警政署刑事警察局108年2月20日刑鑑字第1080008763號鑑定書（見偵3668號卷第102-106頁反面） ⑵內政部警政署刑事警察局109年1月15日刑鑑字第1090001586號函（見原審卷第149-150頁） 13  子彈2顆 認均係非制式子彈，由口徑9mm制式空包彈組合直徑約9.0mm金屬彈頭而成，經試射，均可擊發，認具殺傷力。 同上 14  子彈4顆 認均係非制式子彈，由金屬彈殼組合直徑約9.0mm金屬彈頭而成，經試射： ⑴3顆：均可擊發，認具殺傷力。 ⑵1顆：無法擊發，認不具殺傷力。 同上 15  武士刀（長）1把 刀刃長67.5公分，刀柄長28公分，單刃開鋒，認屬「槍砲彈藥刀械管制條例」列管之刀械。 桃園市政府警察局108年6月6日刀械鑑驗工作紀錄相片（見偵緝939號卷第49頁） 16 ①108年1月11日13時40分至14時10分 ②桃園市○○區○○路000號0樓 改造手槍1 枝（槍枝管制編號：0000000000號，含彈匣2個） 認係改造手槍，由仿BERETTA 廠84型半自動手槍製造之槍枝，換裝土造金屬槍管而成，擊發功能正常，可供擊發適用子彈使用，認具殺傷力。 內政部警政署刑事警察局108年2月20日刑鑑字第1080008763號鑑定書（見偵3668號卷第102-106頁反面） 17  子彈2顆 認均係非制式子彈，由金屬彈殼組合直徑約9.0mm金屬彈頭而成，經試射： ⑴1顆：可擊發，認具殺傷力。 ⑵1顆：無法擊發，認不具殺傷力。 ⑴內政部警政署刑事警察局108年2月20日刑鑑字第1080008763號鑑定書（見偵3668號卷第102-106頁反面） ⑵內政部警政署刑事警察局109年1月15日刑鑑字第1090001586號函（見原審卷第149-150頁） 

附表四：
編號 扣案物品名稱、數量 沒收之依據 沒收所憑法條 1 第二級毒品甲基安非他命6包（含袋毛重8.38公克，因鑑驗取用0.0035公克，驗餘含袋毛重8.3765公克） 犯事實欄參、一所示之持有第二級毒品罪所查獲之第二級毒品 毒品危害防制條例第18條第1項前段 2 第二級毒品甲基安非他命5包（淨重28.072公克，取樣0.0118公克鑑定用罄，驗餘淨重合計28.0602公克；純度99.9公克，純質淨重28.0439公克） （註：電子磅秤1台、吸食器4組，為被告所有，備供施用第二級毒品罪所用之物，惟此被訴部分公訴不受理，故均不予沒收） 犯事實欄參、二所示之持有第二級毒品純質淨重20公克以上罪所查獲之第二級毒品 毒品危害防制條例第18條第1項前段 3 第二級毒品四氫大麻酚1包（含袋毛重0.97公克、淨重0.5629公克，因鑑驗取用0.1024公克，驗餘淨重0.4605公克） 犯事實欄參、三所示之持有第二級毒品罪所查獲之第二級毒品 毒品危害防制條例第18條第1項前段 
　　　
附錄：本案論罪科刑法條全文
修正前中華民國刑法第277條
傷害人之身體或健康者，處3年以下有期徒刑、拘役或1千元以下
罰金。
犯前項之罪因而致人於死者，處無期徒刑或7年以上有期徒刑；
致重傷者，處3年以上10年以下有期徒刑。

修正前槍砲彈藥刀械管制條例第8條
未經許可，製造、販賣或運輸鋼筆槍、瓦斯槍、麻醉槍、獵槍、
空氣槍或第四條第一項第一款所定其他可發射金屬或子彈具有殺
傷力之各式槍砲者，處無期徒刑或五年以上有期徒刑，併科新臺
幣一千萬元以下罰金。
未經許可，轉讓、出租或出借前項所列槍枝者，處五年以上有期
徒刑，併科新臺幣一千萬元以下罰金。
意圖供自己或他人犯罪之用，而犯前二項之罪者，處無期徒刑或
七年以上有期徒刑，併科新臺幣一千萬元以下罰金。
未經許可，持有、寄藏或意圖販賣而陳列第一項所列槍枝者，處
三年以上十年以下有期徒刑，併科新臺幣七百萬元以下罰金。
第一項至第三項之未遂犯罰之。
犯第一項、第二項或第四項有關空氣槍之罪，其情節輕微者，得
減輕其刑。
　
槍砲彈藥刀械管制條例第12條
未經許可，製造、販賣或運輸子彈者，處一年以上七年以下有期
徒刑，併科新台幣五百萬元以下罰金。
未經許可，轉讓、出租或出借子彈者，處六月以上五年以下有期
徒刑，併科新台幣三百萬元以下罰金。
意圖供自己或他人犯罪之用，而犯前二項之罪者，處三年以上十
年以下有期徒刑，併科新台幣七百萬元以下罰金。
未經許可，持有、寄藏或意圖販賣而陳列子彈者，處五年以下有
期徒刑，併科新台幣三百萬元以下罰金。
第一項至第三項之未遂犯罰之。

槍砲彈藥刀械管制條例第13條
未經許可，製造、販賣或運輸槍砲、彈藥之主要組成零件者，處
 3 年以上10 年以下有期徒刑，併科新台幣 700 萬元以下罰金
。
未經許可，轉讓、出租或出借前項零件者，處1 年以上7 年以下
有期徒刑，併科新台幣500 萬元以下罰金。
意圖供自己或他人犯罪之用，而犯前2 項之罪者，處5 年以上有
期徒刑，併科新台幣1000萬元以下罰金。
未經許可，持有、寄藏或意圖販賣而陳列第1 項所列零件者，處
6 月以上5 年以下有期徒刑，併科新台幣300 萬元以下罰金。
第 1 項至第 3 項之未遂犯罰之。

槍砲彈藥刀械管制條例第14條
未經許可，製造、販賣或運輸刀械者，處3 年以下有期徒刑，併
科新台幣100 萬元以下罰金。
意圖供自己或他人犯罪之用，而犯前項之罪者，處6 月以上5 年
以下有期徒刑，併科新台幣300 萬元以下罰金。
未經許可，持有或意圖販賣而陳列刀械者，處1 年以下有期徒刑
、拘役或新台幣50萬元以下罰金。
第 1 項及第 2 項之未遂犯罰之。

109年7月15日修正施行前之毒品危害防制條例第11條第2項
持有第二級毒品者，處二年以下有期徒刑、拘役或新臺幣三萬元
以下罰金。

毒品危害防制條例第11條第4項
持有第二級毒品純質淨重二十公克以上者，處6 月以上5 年以下
有期徒刑，得併科新臺幣70萬元以下罰金。